臺灣苗栗地方法院刑事判決
                                      109年度訴字第485號
公  訴  人  臺灣苗栗地方檢察署檢察官
被      告  古芯楹


選任辯護人  王世勳律師
上列被告因違反毒品危害防制條例案件，經檢察官提起公訴（10
9年度偵緝字第290號、第291號），本院判決如下：
    主  文
古芯楹犯如附表一、二主文欄所示之各罪，均累犯，各處如附表
一、二主文欄所示之刑。
未扣案之販賣第二級毒品所得新臺幣貳萬元及不知名廠牌行動電
話壹支（含門號0000000000SIM卡壹枚）均沒收，於全部或一部
不能沒收或不宜執行沒收時，均追徵其價額。
    事  實
一、古芯楹明知甲基安非他命係行政院依據毒品危害防制條例所
    公告列管之第二級毒品，非經許可，不得持有及販賣，竟基
    於販賣第二級毒品甲基安非他命以營利之犯意，各於如附表
    一編號1至11所示之時間、地點，分別販賣如附表一編號1至
    11所示之第二級毒品甲基安非他命予附表一編號1至11所示
    之張捷發、謝清任、邱玟棋、謝瑩墩、江菱等人。
二、古芯楹復明知甲基安非他命為主管機關行政院衛生署公告禁
    止使用之毒害藥品，乃藥事法規定之禁藥，不得擅自轉讓，
    詎其竟基於轉讓禁藥即甲基安非他命之犯意，於如附表二編
    號1 至6所示時間、地點，無償轉讓禁藥即甲基安非他命予
    附表二編號1至6所示之邱玟棋、黃卓毅、謝清任、江菱等人
    （轉讓禁藥時間、地點、數量，均詳如附表二編號1至6 所
    示）。
三、案經苗栗縣警察局苗栗分局報請臺灣苗栗地方檢察署檢察官
    偵查起訴。
    理  由
壹、程序部分：
一、按被告以外之人（包括證人、鑑定人、告訴人、被害人及共
    同被告等）於檢察事務官、司法警察官或司法警察調查中所
    為之陳述，與審判中不符時，其先前之陳述具有較可信之特
    別情況，且為證明犯罪事實存否所必要者，得為證據，刑事
    訴訟法第159 條之2 定有明文。所謂「較可信之特別情況」
    之情形，亦應就前後陳述時之各種外部情況進行比較，以資
    決定何者外部情況具有可信性。查證人江菱、謝瑩墩、謝清
    任、黃卓毅、張捷發、邱玟棋於警詢中所為之證述，均為被
　　告以外之人於審判外之陳述，為傳聞證據，而證人江菱、謝
    清任、黃卓毅、張捷發、邱玟棋於警詢分別證稱如附表一、
    二所示販賣、轉讓甲基安非他命供其等施用之事實，嗣於本
    院審理中，除證人張捷發證述內容與前其於警詢證述內容就
    販賣金額證述不相符外，另證人謝清任改稱：從未向被告拿
    過甲基安非他命等語、證人邱玟棋改稱：沒有向被告購買毒
    品等語、證人江菱則改證稱：被告沒有販賣甲基安非他命給
    其，沒有轉讓禁藥給其，是其誣陷告等語，是其等警詢及本
    院審理中之證述均已有不同。審酌其等於警詢中之詢問係經
    員警依法詢問且提示相關通聯譯文予其等觀看，就犯罪之構
    成要件及態樣記載均屬完整，員警並於詢畢使其等確認筆錄
    無誤始簽名捺印，亦無證據顯示詢問者係以不正方法為之，
    並無不能自由陳述或違法不當取證之情形；且其等與被告間
    均為朋友、學姊學妹、前男女朋友等關係，彼此並無怨隙，
    衡情應無故意誣陷的動機存在；參以其等上開警詢證述，距
    案發日較近，當時記憶自較深刻，可立即反應所知，不致因
    時隔久遠而遺忘案情，且較無來自被告同時在場之壓力而出
    於虛偽不實之指證，或事後串謀而故為迴護被告之機會，是
    依其等警詢筆錄製作之原因、過程等綜合觀察，足認具有較
    可信之特別情況，並為證明被告本案犯罪事實存否所必要；
    且被告與其辯護人復於本院審理中並對上開證人警詢證述之
    內容，僅爭執證明力，而對證據能力表達無意見（見本院卷
    三第65頁）；是依上開規定，證人江菱、謝清任、黃卓毅、
    張捷發、邱玟棋之警詢證述均具有證據能力。是被告之選任
    辯護人前辯護意旨狀為被告辯護所稱上開證人等警訊筆錄無
    證據能力云云(見本院卷一第237頁)，尚無可採。至證人謝
    瑩墩於警詢所為證詞之證據能力部分：按被告以外之人於審
    判時已死亡而無法傳喚之情形者，其於司法警察調查中所為
    之陳述，經證明具有可信之特別情況，且為證明犯罪事實之
    存否所必要者，得為證據，刑事訴訟法第159 條之3 第1 款
    定有明文。查證人謝瑩墩於民國108年3月17日死亡（見個人
    基本資料查詢結果），而證人謝瑩墩於警詢時所陳均極詳細
    ，亦無證據顯示有何不當之詢問，被告及其辯護人亦未具體
    證明與證人謝瑩墩有何仇恨嫌隙，衡諸常情，該證人謝瑩墩
    應無設詞誣陷被告之理，況依經驗法則，證人謝瑩墩於接受
    警詢之時間距離事實發生之時甚近，記憶應極為清晰，且較
    少權衡利害得失、受他人干預，堪認證人謝瑩墩於警詢時所
    言應具有證據能力。
二、按被告以外之人於偵查中向檢察官所為之陳述，除顯有不可
    信之情況者外，得為證據，刑事訴訟法第159 條之1 第2 項
    定有明文，而該條之立法理由係認被告以外之人（包括證人
    、鑑定人、告訴人、被害人及共同被告等）之陳述如在法官
    面前為之，因其任意陳述之信用性係在已受確定保障之情況
    下所為，自得作為證據。而現階段刑事訴訟法規定檢察官代
    表國家偵查犯罪、實施公訴，依法其有訊問被告、證人及鑑
    定人之權，證人、鑑定人且須具結，而實務運作時，檢察官
    偵查中向被告以外之人所取得之陳述，原則上均能遵守法律
    規定，不致違法取供，其可信度極高，職是，被告以外之人
    前於偵查中已具結而為證述，除反對該項供述得具有證據能
    力之一方，已釋明「顯有不可信之情況」之理由外，即不宜
    遽指該證人於偵查中之陳述不具證據能力。本件證人江菱、
    謝瑩墩、謝清任、黃卓毅、張捷發、邱玟棋等於偵查中在檢
    察官前所為陳述，均已經依法具結，另被告及其辯護人復未
    曾提及檢察官在偵查時有何不法取供致證人證詞顯不可信之
    情事，且僅就證明力部分爭執（見本院卷三第65至68頁），
    又證人張捷發、謝清任、邱玟棋、江菱、黃卓毅等經本院傳
    喚到庭由兩造進行交互詰問程序，是其等於偵查中之證述，
    自得採為本件證據。
三、按所謂被告以外之人於審判外之陳述，係指被告以外之人就
    其曾經參與或見聞之事實，事後追憶並於審判外為陳述者而
    言。如被告以外之人係被告犯罪之共同正犯、共犯、相對人
    、被害人或其他關係人，而於被告實行犯罪行為時與被告為
    言詞或書面對談，且其對話之本身即係構成被告犯罪行為之
    部分內容者，因非屬其事後就曾經與聞之事實所為之追憶，
    自與審判外之陳述有間，二者不容混淆。又國家基於犯罪偵
    查之目的，對被告或犯罪嫌疑人進行通訊監察，乃係以監控
    與過濾受監察人通訊內容之方式，蒐集對其有關之紀錄，並
    將該紀錄予以查扣，作為認定犯罪與否之證據，屬於刑事訴
    訟上強制處分之一種，而監聽係通訊保障及監察法（下稱：
    通保法）第13條第1 項所定通訊監察方法之一，司法警察機
    關依法定程序執行監聽取得之錄音，係以錄音設備之機械作
    用，真實保存當時通訊之內容，如通訊一方為受監察人，司
    法警察在監聽中蒐集所得之通訊者對話，若其通話本身即係
    被告進行犯罪中構成犯罪事實之部分內容，則依前開說明，
    自與所謂「審判外之陳述」無涉，應不受傳聞法則之規範，
    當然具有證據能力。至司法警察依據監聽錄音結果予以翻譯
    而製作之監聽譯文，屬於文書證據之一種，於被告或訴訟關
    係人對其譯文之真實性發生爭執或有所懷疑時，法院固應依
    刑事訴訟法第165 條之1 第2 項規定，以適當之設備，顯示
    該監聽錄音帶之聲音，以踐行調查證據之程序，俾確認該錄
    音聲音是否為通訊者本人及其內容與監聽譯文之記載是否相
    符；或傳喚該通訊者；或依其他法定程序，為證據調查。倘
    被告或訴訟關係人對該通訊監察譯文之真實性並不爭執，即
    無勘驗辨認其錄音聲音之調查必要性，法院於審判期日如已
    踐行提示監聽譯文供當事人辨認或告以要旨，使其表示意見
    等程序並為辯論者，其所為之訴訟程序即無不合（最高法院
    97年度台上字第5940號判決意旨參見）。再按有事實足認被
    告或犯罪嫌疑人有最輕本刑為3 年以上有期徒刑之罪嫌，並
    危害國家安全或社會秩序情節重大，而有相當理由可信其通
    訊內容與本案有關，且不能或難以其他方法蒐集或調查證據
    者，得發通訊監察書。前項通訊監察書，偵查中由檢察官依
    司法警察機關聲請或依職權以書面記載第11條之事項，並敘
    明理由、檢附相關文件，聲請該管法院核發。又除法律另有
    規定外，實施刑事訴訟程序之公務員因違背法定程序取得之
    證據，其有無證據能力之認定，應審酌人權保障及公共利益
    之均衡維護。通訊保障及監察法第5 條第1 項第1 款、第2
    項及刑事訴訟法第158 條之4 分別定有明文。本件下列經本
    院所引用有關被告所使用0000000000號電話之監聽錄音，為
    經本院核准在案，有詳載案由、監察電話、對象及時間等之
    臺灣苗栗地方法院106 年度聲監字第156號、106 年聲監續
    字第229號、第280 號通訊監察書、電話附表等附卷可參（
    見106年度偵字第5716號卷第377至391頁），係依法所為之
    監聽；況審酌電話監聽侵害被告權益之種類及輕重、對於被
    告訴訟上防禦不利益之程度、犯罪所生之危害或實害等情形
    ，兼顧人權保障及公共利益之均衡維護，亦認本件此部分電
    話監聽合於比例原則，是認應具有證據能力。
四、至司法警察依據監聽錄音結果予以翻譯而製作之監聽譯文，
    屬於文書證據之一種，於被告或訴訟關係人對其譯文之真實
    性發生爭執或有所懷疑時，法院固應依刑事訴訟法第165 條
    之1 第2 項規定，以適當之設備，顯示該監聽錄音帶之聲音
    ，以踐行調查證據之程序，俾確認該錄音聲音是否為通訊者
    本人及其內容與監聽譯文之記載是否相符；或傳喚該通訊者
    ；或依其他法定程序，為證據調查。倘被告或訴訟關係人對
    該通訊監察譯文之真實性並不爭執，即無勘驗辨認其錄音聲
    音之調查必要性，法院於審判期日如已踐行提示監聽譯文供
    當事人辨認或告以要旨，使其表示意見等程序並為辯論者，
    其所為之訴訟程序即無不合（最高法院97年度台上字第5940
    號判決意旨參見）。查本案檢察官、被告於本院準備程序、
    審理中表示對於卷附之通訊監察譯文同意作為證據（見本院
    卷三第65頁），即對上開通訊監察譯文真實性並不爭執，本
    院並於審判期日踐行提示該通訊監察譯文供當事人辨認或告
    以要旨，使其表示意見，是上開通訊監察譯文本院審酌該書
    面作為時之情況，認為適當作為證據。又按刑事訴訟法第15
    8條之4之規定，係對於除法律另有規定者外，其他違反法定
    程序蒐得各類證據之證據能力如何認定，設其總括性之指導
    原則，其規範目的在於要求實施刑事訴訟程序之公務員，於
    蒐求證據之初始與過程中，應恪遵程序正義，不得違法侵權
    ，如有違反，於個案審酌客觀權衡之結果，或將導致證據使
    用禁止之法效。至於蒐得證據之最後，由執行職務之公務員
    製作之文書，除刑事訴訟法有定其程式，應依其規定外，依
    同法第39條之規定，均應記載製作之年、月、日及其所屬機
    關，由製作人簽名。此屬證據取得後文書製作法定程式之遵
    守，無關乎刑事訴訟法第158條之4係規定證據取得過程（程
    序）適法性之認定。公務員製作之文書未經製作人簽名，除
    本法有特別規定（如第46條）外，是否無效或係不合法律上
    之程式而得命補正，抑屬證據證明力之問題，由法院就文書
    之性質（意思文書或報告文書），視各個情形自由判斷（此
    經最高法院著有97 年度臺上字第96號判決意旨可參）。本
    案之上開通訊監察譯文，未依刑事訴訟法第39條之規定，記
    載製作之年、月、日及其所屬機關，並由製作人簽名，有卷
    附之通訊監察譯文可憑。該文書製作過程雖未遵守法定程式
    ，但依前揭最高法院判決意旨，此屬證據取得後文書之製作
    ，非屬證據取得之過程，與刑事訴訟法第158條之4規定無涉
    ，故本案此部分並無法律特別規定而應認定無效，附此敘明
    。
五、按刑事訴訟法第159 條之5 規定：「（第1 項）被告以外之
    人於審判外之陳述，雖不符前4 條之規定，而經當事人於審
    判程序同意作為證據，法院審酌該言詞陳述或書面陳述作成
    時之情況，認為適當者，亦得為證據。（第2 項）當事人、
    代理人或辯護人於法院調查證據時，知有第159 條第1 項不
    得為證據之情形，而未於言詞辯論終結前聲明異議者，視為
    有前項之同意」，其立法意旨在於傳聞證據未經當事人之反
    對詰問予以核實，原則上先予排除，惟若當事人已放棄詰問
    或未聲明異議，基於證據資料愈豐富，愈有助於真實發現之
    理念，且強化言詞辯論原則，法院自可承認該傳聞證據例外
    擁有證據能力。經查，檢察官、被告及其辯護人未對本院下
    述其餘所引用之證據表示意見，且迄至言詞辯論終結前亦未
    聲明異議，可認為均同意作為證據，本院審酌該等證據之取
    得過程並無瑕疵，與本案待證事實間復具有相當之關聯性，
    以之為本案證據尚無不當，認為得為本案之證據，是依刑事
    訴訟法第159 條之5 之規定，均有證據能力。　　
貳、實體部分：
一、訊據被告固不否認有於證人黃卓毅住處居住期間，將第二級
    毒品甲基安非他命置放於該處抽屜，且於該處施用，另有攜
    帶第二級毒品甲基安非他命到徐玄奕家中，並借用證人江菱
    之工具施用之事實（見本院卷三第71至72頁）；惟矢口否認
    有何販賣第二級毒品甲基安非他命之犯行，並辯稱：販賣部
    分其沒有跟附表一所示之人有金錢交易，其沒有販賣毒品給
    張捷發、謝清任、邱玟棋、謝瑩墩、江菱，其與附表一所示
    之人有些有金錢糾紛，有些是感情糾紛。轉讓部分其沒有轉
    讓給邱玟棋、黃卓毅、謝清任，其有帶甲基安非他命去黃卓
    毅住處用，其沒有轉讓，是有一起施用，其施用完放抽屜，
    一起施用的毒品也不知道是誰的，其有到徐玄奕的地方借用
    場所，但是其用完去上廁所，江菱就自己拿去用，施用前江
    菱沒有問過其，其借用江菱的水車，但是其沒有想分他施用
    云云（見本院卷一第229至237頁、卷三第71至73頁、第76頁
    ）；另其辯護人為其辯護稱：證人等證述前後矛盾，證詞有
    重大瑕疵，起訴書所載監聽譯文沒有毒品種類、數量等具體
    內容，無法明確辨別毒品種類等，依最高法院判決意旨這樣
    的譯文不能作為認定被告有罪的補強證據，僅能證明被告與
    這些證人曾經相約見面，無法證明跟毒品交易有相當程度關
    聯，且本案沒有扣得販賣毒品相關證物，依罪疑惟輕法理，
    應諭知被告無罪云云(見本院卷三第76頁）。　　
二、經查：
　㈠就附表一編號1、4、5、11販賣第二級毒品予證人張捷發部分
    ，論述如下：
　⑴被告如附表一編號1、4、5、11販賣第二級毒品甲基安非他命
    予證人張捷發之犯行，業經證人張捷發前於警詢、偵查中證
    述明確如下：
　①證人張捷發於警詢中證述略稱：其向被告買過4次毒品甲基安
    非他命，其與被告為朋友關係，認識15年以上，沒有仇恨或
    金錢糾紛。警方提示106年6月2日譯文是與被告購買毒品之
    電話聯絡譯文，譯文中「五把螺桿」就是向被告購買新臺幣
    （下同）5,000元甲基安非他命的意思，通話結束後於106年
    6月2日下午4時30分，在南苗麥當勞以5,000元向被告購買3
    公克甲基安非他命，被告駕駛紅白相間的機車與其見面後，
    由身上口袋將毒品交給其，其拿錢給被告，購買後吸食確定
    是甲基安非他命；警方提示之106年6月11日譯文是其與購買
    毒品之談話內容，被告約其去麵包店隔壁她朋友家，其於10
    6年6月11日晚上11時許去苗栗縣○○鄉○○街00號謝瑩墩住處，
    直接進屋內，當時被告將甲基安非他命交給其後，在裡面施
    用，因當時其沒有錢所以積欠被告購毒金錢，購買1,000元0
    .5公克甲基安非他命，其吸食確定是真的甲基安非他命；警
    方提示106年6月14日譯文是其向被告購買毒品之談話內容，
    「捧場，2」代表其要向被告購買2,000元甲基安非他命，然
    後被告叫其不要在電話中講有關購買毒品的事情，電話聯絡
    決定交易後，於106年6月14日晚上7時30分許，在苗栗縣南
    苗麥當勞前，被告駕駛紅白相間的機車與其見面後，由身上
    口袋將甲基安非他命交給其，其拿2,000元和被告交易1公克
    的甲基安非他命，其有拿來吸食確定是真的甲基安非他命；
    警方提示106年7月23日譯文為其向被告購買毒品之談話內容
    ，「我要兩斤蝦子」就是要向被告購買2,000元的甲基安非
    他命，通話結束後在苗栗縣南苗麥當勞前，被告駕駛紅白相
    間的機車與其見面，當時他由身上口袋將毒品甲基安非他命
    交給其後，其就拿2,000元和被告交易1公克的甲基安非他命
    ，其有拿來吸食確定是真的甲基安非他命等語明確在卷（見
    106年度他字第488號卷第252至259頁）。
  ②證人張捷發於偵查中具結後證述略稱：其向被告買過4次甲基
    安非他命，警方提示的通聯譯文就是其與被告購毒的聯繫、
    「（問：所以第1次是106.6.2日16時30分，在南苗麥當勞前
    ，以5,000元向被告購買約3公克的甲基安非他命?）是。」
    、「（問：第2次是106.6.11日23時，在謝瑩墩頭屋家中，
    以1,000元向被告購買甲基安非他命1小包?）是，但我這次
    當場沒有給他錢，因為我當時沒有錢，之後被告也沒有向我
    催討」、「(問：第3次是106.6.14日19時30分，在南苗麥當
    勞前，以1,000元向被告購買甲基安非他命1小包?)是。我有
    當場交付1,000元給被告，但第2次的欠款，被告也沒有跟我
    要，我也沒有主動提起，因為之前被告有向我借錢沒還」、
    「(問：106.7.23日23時，在南苗麥當勞前，以1,000元向被
    告購買甲基安非他命1小包?)是，我也是當場就付錢給被告
    」、「4次購毒後均有吸食，是真的甲基安非他命，總共向
    被告購買甲基安非他命3次，另1次沒有付錢，但被告有拿甲
    基安非他命給我」等語明確（見106年度他字第488號卷第31
    0至311頁）。
　⑵且經證人張捷發於本院審理中具結後證述略稱：「(問：這裡
    面陳述你有在106年6月2日、6月14日、7月23日跟被告購買
    過安非他命，這部分事實是否如警詢、偵訊時所述?交易過
    程是那樣子沒錯?)是。照警詢、偵查證詞，因今天距離案發
    當時，時間較久遠記憶不清，其於警察局、偵查中證述的為
    實在，「5把螺桿」、「2斤蝦子」都是術語，被告在電話中
    有提到電話不要講會害死她，所以用術語等語（見本院卷二
    第233至234頁、第244至245頁）在卷；足徵證人張捷發就附
    表一編號1、4、5、11所示時間、地點，確有向被告交易毒
    品等情之證述內容，係屬前後一致，應堪信實。至證人張捷
    發於本院接受被告之辯護人交互詰問時，雖就辯護人提問之
    「(問：剛剛檢察官有問你之前筆錄的相關問題，你剛才的
    陳述意思是被告沒有販賣毒品給你?)」問題，回答「沒有」
    ，然就此部分被告隨後經檢察官行反詰問時，已再次清楚詳
    實證述稱其向被告購買毒品經過與事實詳如其前開於警詢、
    偵查之證詞內容(見本院卷三第235至236頁)，且表達因審理
    距離案發時間太久致記憶不清等語，足認證人張捷發就辯護
    人詢問之問題係短暫因記憶不清而有回答之誤，其審理中證
    述尚非有不合理之處，應堪信實。
　⑶且證人張捷發於警詢、偵查中，均能說出每次向被告購買甲
    基安非他命之數量為何及金額，倘非親身經歷何以能夠具體
    指出？況毒販間之毒品交易，為減少被查緝風險，固多於隱
    密下進行，於利用通訊聯絡時，亦慣常以買賣雙方得以知悉
    之術語、晦暗不明之用語或彼此已有默契之含混語意，以替
    代毒品交易之重要訊息，甚至雙方事前已有約定或默契，只
    需約定見面，即足以表徵係進行毒品交易，鮮有明白直接以
    毒品之名稱或相近之用語稱之者，且從詳如附表一編號1、4
    、5、11所載之通訊監察譯文內容對照（見他卷第265至289
    頁），被告與證人張捷發交易甲基安非他命前之通聯內容，
    均以「螺桿」、「蝦子」等術語作為交易毒品之代號與用語
    ，此業經證人張捷發於偵查中證述詳細，且證人張捷發於本
    院審理中經本院法官詢問時，亦證述略以「(問：你剛剛在
    辯護人詰問時，提到說『5把螺桿』、『2斤蝦子』都是術語?)是
    」、「(問：因為她在電話中譯文內有一直提到你電話不要
    講，你會害死我?)是」、「(問：要用術語?)是」等語在卷(
    見本院卷二第245頁)；顯見被告與證人張捷發均有默契不在
    電話中談論毒品之相關用語或以代號代之，以免或減低遭監
    聽被查獲之風險，故辯護人上開辯稱譯文內未有毒品明確用
    語云云，並非可採。
　⑷綜上所述，足認證人張捷發前於警詢、偵查中之證詞，尚與
    其於本院經具結後交互詰問所證述之內容，尚均屬相符，應
    可採信。且有如附表一編號1、4、5、11所載之通訊監察譯
    文內容（見他卷第265至289頁）在卷足資佐證；是被告如附
    表一編號1、4、5、11所示之犯行，應足堪認定。被告上開
    所辯稱及其辯護人所為辯護，均屬無據，尚不足採信。　
　㈡就附表一編號2販賣第二級毒品予證人謝清任及附表二編號3
    轉讓禁藥甲基安非他命予證人謝清任部分，論述如下：
　⑴被告如附表一編號2販賣第二級毒品甲基安非他命予證人謝清
    任及附表二編號3轉讓禁藥甲基安非他命予證人謝清任
　　之犯行，業經證人謝清任前於警詢、偵查中證述明確如下：
　①證人謝清任於警詢證述略稱：「(提示106年6月3日譯文，問
    ：上記，譯文內容有提及5,000元是怎麼一回事?)那時候我
    跟她住在一起，我幾乎每天都會拿錢給她，所以我跟她要安
    非她命她就會拿給我。」、「(問：那如果你沒有給她5,000
    元，古芯楹是否會免費提供給你毒品安非他命?)當然不會我
    要是平時不給她錢，她當然不會拿毒品給我，要是沒錢她自
    己施用都來不及了。」、「106年6月3日上午12時17分37秒
    該通譯文內容有提及『二頂安全帽啦』，就是指安非他命的意
    思，所以其可以確定當天被告有拿3,000元，重約3公克之毒
    品甲基安非他命給其，通話後12時30分許在苗栗縣頭屋鄉公
    所前，被告親手交給其」等語(見他卷第155至157頁)；「(
    提示106年6月22日、23日譯文，問：上記譯文你如何確定被
    告有交給你3公克之毒品甲基安非他命1包?)經我查看譯文內
    容，我看到在楓林汽車旅館及”我放樓梯口，自己拿”之對話
    ，就是被告在楓林汽車旅館樓梯口有放一包安非他命給我的
    意思，所以我可以確定當天她有拿約3,000元、重約3公克之
    毒品安非他命1包給我」等語在卷明確（見他字卷第157至16
    1頁）。
　②證人謝清任於偵查中具結後證述略稱：「(問：所以第一次向
    被告購毒誓106.6.3日12時30分，被告拿1包約3公克安非他
    命到頭屋鄉公所前給你?)是。當時告需要用錢，被告就拿該
    包3公克的甲基安非他命給我，我拿5,000元給她，但該包甲
    基安非他命的實際價值約3,000元，剩下的2,000元是我給她
    的，因為當時她好像要還錢給她毒品上手」、「(問：第二
    次是106.6.23日23時30分，在楓林汽車旅館302號房內，被
    告又拿約3公克的安非他命一包給你?)是，這是我沒有給她
    錢，因為我當時幾乎天天都會給她錢，所以這次她都沒有跟
    我要錢，應該算是她請我的」、2次的甲基安非他命毒品都
    有吸食，都是真的，確實有向被告買或被告請其施用上述2
    次甲基安非他命等語明確(見他字卷第201至203頁)。　
　⑵另證人謝清任於本院接受交互詰問時雖翻異前詞，改略證稱
    ：警詢、偵訊筆錄是當時承辦員警叫其這樣念的，其沒有跟
    被告購買過甲基安非他命，譯文中「沒辦法可以搞到5千」
    單純是買茶葉，警詢會講3包茶葉是3,000元甲基安非他命是
    因為警察還沒做筆錄前，跟其說不照著講會聲請收押，轉讓
    部分的過程也沒有這回事，其從頭到尾都沒有跟被告拿過甲
    基安非他命，其怕被收押所以作偽證陷害被告等語（見本院
    卷二第247至259頁）。然從證人謝清任上開於本院審理中證
    詞觀之，證人謝清任雖於本院審理中翻異前詞，而於本院審
    理中概一昧陳稱：是警察要求其照著講，其從未自被告處拿
    過甲基安非他命毒品云云；然就其何於警訊、偵查中指證被
    告販賣第二級毒品1次、轉讓禁藥1 次一情，無從解釋並僅
    以警詢筆錄係警察教他陳述為由，又證人謝清任與被告係前
    同居男女朋友關係，此為證人謝清任於本院審理中證述在卷
    (見本院卷二第254頁)，則證人謝清任因與被告間有特殊之
    前同居人深厚之情誼，其抱持不願被告擔負刑責，或因此影
    響2 人關係之心態而於審理中為維護被告之陳述，亦不
    難想見，則其於審理中翻異前詞之證述內容，甚有可能係為
    了維護被告所為，是其審理中證述即有可疑。又查一般警訊
    、偵訊證述之時間與案發時間較近，且較無事後勾串可能；
    再者，證人謝清任於本院審理中面對被告在場之壓力，其心
    理承受相當之壓力，則其於審理中供述之自由性可能較警訊
    、偵訊中為低，故證人謝清任之證述應以警訊、偵訊中之證
    述較可採信，其事後於本院審理中改證稱被告並未販賣或轉
    讓其禁藥甲基安非他命云云，顯係事後故意維護被告之詞，
    要無可採。　
　⑶綜上所述，足認證人謝清任前於警詢、偵查中之證詞，應較
    屬可信，附表一編號2及附表二編號3所載之通訊監察譯文內
    容（見他卷第171至175頁）在卷足資佐證，是被告如附表一
    編號2、附表二編號3所示之犯行，應足堪認定。被告上開所
    辯稱及其辯護人所為辯護，均屬無據，尚不足採信。
　㈢就附表一編號3販賣第二級毒品予證人邱玟棋及附表二編號1
    轉讓禁藥甲基安非他命予證人邱玟棋部分，論述如下：
　⑴被告如附表一編號3販賣第二級毒品甲基安非他命予證人邱玟
    棋及附表二編號1轉讓禁藥甲基安非他命予證人邱玟棋
　　之犯行，業經證人邱玟棋前於警詢、偵查中證述明確如下：
    　
　①證人邱玟棋於警詢證述略稱：其沒有積欠被告金錢，其知道
    誣陷他人受刑事或懲戒處分，將受刑法偽證罪處分，警方提
    示106年6月5日譯文是其與被告談話內容，一開始其去苗栗
    縣頭屋鄉被告臨時住處找被告，被告不在家，被告說在頭屋
    鄉公所，其去找被告，其告訴被告要買2,000元之甲基安非
    他命，然後6月6日早上6時22分許，被告到其當時租屋處5樓
    門口，打電話叫其開門，通話結束後，6月6日早上6時25分
    進入其家，其以2,000元一手交錢一手交貨之方式買2包甲基
    安非他命，購得之毒品其有吸食確定是真的甲基安非他命、
    警方提示106年6月10日之譯文是被告與其談話內容，被告可
    能怕被警方監聽，所以要求其使用LINE通訊軟體通話，其等
    沒有以暗號作為購毒用語，其與被告約見面就是要買毒品，
    其於106年6月10日晚上11時45分許，前往苗栗市至公路鯨友
    百貨前的某巷子內，一名叫「小毅」的1樓租屋處，在房間
    內被告請其吸食3口甲基安非他命，當時其沒有這麼多錢跟
    被告買整包毒品，所以被告免費請其吸食3口甲基安非他命
    等語明確在卷(見他卷第353至359頁)。
　②證人邱玟棋於偵查中具結後證述略稱：其警詢筆錄實在，沒
    有遭到警方刑求逼供，被告曾提供甲基安非他命給其，106
    年6月5日下午5時39分、6時22分通話是其藥向被告購買毒品
    之通話，詳情都如警詢所述，其6月5日傍晚跟被告聯繫，被
    告說在頭屋鄉公所，其就去公所找被告，並表示要向被告買
    甲基安非他命，但被告說她身上沒有，並稱有貨後會到其家
    找其，6月6日清晨6時22分，被告打電話叫其開門，並直接
    到其租屋處拿了2包甲基安非他命給其，其當場也交付2,000
    元給被告，此次購買的甲基安非他命有吸食，是真的甲基安
    非他命。106年6月10日深夜，其有到至公路鯨友百貨附近的
    巷子內找被告，當時被告跟其約在巷子內的停車場，是被告
    帶其去黃卓毅的家，其也因此才認識黃卓毅，當時其身上沒
    有錢，是厚著臉皮去找被告，因為其跟被告已經認識十多年
    ，後來被告在黃卓毅的住處請其吸食了幾口甲基安非他命解
    癮。其向被告購買過一次甲基安非他命，被告請其吸食過一
    次等語明確在卷(見他卷第390至391頁)。
　⑵另證人邱玟棋於本院接受交互詰問時，就附表二編號1部分證
    述略稱：106年6月10日被告在黃卓毅住處請其施用，在檢察
    官前有照實陳述，那天很疲累想要用甲基安非他命，其去找
    被告，被告請其吸幾口其不知道，就一下子而已、被告帶其
    到黃卓毅家借工具，東西在桌上，是被告說其可以施用，其
    在這之前不認識黃卓毅，當天第一次去黃卓毅家等語在卷明
    確（見本院卷二第311至312頁、第314至315頁）。
　⑶另證人邱玟棋於本院接受交互詰問時，就附表一編號3部分雖
    翻異前詞，改略證稱：其106年6月6日有跟被告見面，沒有
    跟被告買甲基安非他命，警詢做證時神智不清是照著警方詢
    問回答，被告有請其，但是其沒有錢給被告，對偵查中證述
    沒什麼印象，其偵查時急著趕快回去，其有照實說，被告有
    找其，其也有吸到甲基安非他命，但其印象錢是口頭上跟被
    告說2,000元，但其沒有給被告錢，其記得是用欠的，其原
    來想買但其籌不出錢等語在卷（見本院卷二第308至311頁、
    第313頁、第315至317頁）。然從證人邱玟棋上開於本院審
    理中證詞觀之，證人邱玟棋雖於本院審理中一開始翻異前詞
    ，而一昧陳稱：其僅有與被告見面沒有向被告購買甲基安非
    他命云云；然就其何於警訊、偵查中指證被告販賣第二級毒
    品1次一情，無從解釋並僅以警詢筆錄係照警察說、偵查中
    急著想回家等為由，又證人邱玟棋與被告係多年朋友關係，
    此為證人邱玟棋於本院審理中證述在卷(見本院卷二第310頁
    、第316頁)，則證人邱玟棋因與被告間有深厚之朋友情誼，
    其抱持不願被告擔負刑責，或因此影響2 人關係之心態而於
    審理中為維護被告之陳述，亦不難想見，則其於審理中翻異
    前詞之證述內容，甚有可能係為了維護被告所為，是其審理
    中證述即有可疑。又況其於審理中雖起初翻異前詞稱未向被
    告購買毒品，後又改稱有想要購買但是沒有錢、有施用到但
    是沒給錢、賒欠購買等語，足顯其於本院審理中之證述內容
    ，確實因在場做證壓力而有前後就同一問題為矛盾或不符之
    證述內容，其審理中所證確有可疑之處。又查一般警訊、偵
    訊證述之時間與案發時間較近，且較無事後勾串可能；再者
    ，證人邱玟棋於本院審理中面對被告在場之壓力，其心理承
    受相當之壓力，則其於審理中供述之自由性可能較警訊、偵
    訊中為低，故認就附表一編號3部分應以證人邱玟棋於警訊
    、偵訊中之證述較可採信，其事後於本院審理中改證稱被告
    並未販賣甲基安非他命云云，顯係事後故意維護被告之詞，
    要無可採。　　
　⑷綜上所述，足認證人邱玟棋就附表二編號1部分，前於警詢、
    偵查中之證詞，尚與其於本院經具結後交互詰問所證述之內
    容，尚均屬相符，應可採信。另足認證人邱玟棋就附表一編
    號3部分，前於警詢、偵查中之證詞，應較屬可信。且尚有
    附表一編號3及附表二編號1所載之通訊監察譯文內容（見10
    6年度偵字第5716號卷第217至225頁）在卷足資佐證，是被
    告如附表一編號3、附表二編號1所示之犯行，應足堪認定。
    被告上開所辯稱及其辯護人所為辯護，均屬無據，尚不足採
    信。　　
　㈣就附表一編號6、7、10販賣第二級毒品予證人謝瑩墩部分，
    論述如下：
　⑴被告如附表一編號6、7、10販賣第二級毒品甲基安非他命予
    證人謝瑩墩之犯行，業經證人謝瑩墩前於警詢、偵查中證述
    明確如下：
　①證人謝瑩墩於警詢證述略稱：其向被告共購買三次甲基安非
    他命，警方提示106年6月18日譯文是其與被告談話內容，其
    沒有使用暗號，只要被告打過來其大概就猜的到被告要賣其
    毒品了，該通電話結束後於106年6月18日晚上10時40分在其
    住家，向被告購買甲基安非他命0.7公克1,000元，是電話連
    絡決定交易後，被告搭乘白色自小客車至其住家見面，被告
    從身上口袋將甲基安非他命毒品交給其，其支付被告1,000
    元，被告就離開，購得之毒品有吸食是真的甲基安非他命、
    警方提示106年6月20日譯文是其與被告購買毒品談話內容，
    其以「那個」作為代號，於106年6月20日晚上10時20分在其
    住家，交易甲基安非他命0.7公克1,000元，先以電話聯絡決
    定交易後，被告搭乘白色自小客車與其見面後，被告當時由
    身上口袋將甲基安非他命交給其後，其支付被告1,000元，
    被告就離開其家了，購得之毒品有吸食確定是真的甲基安非
    他命、警方提示106年7月23日譯文是其向被告購買毒品之談
    話內容，以「古物」作為代號，於106年7月23日晚上8時40
    分在其住家交易甲基安非他命0.7公克1,000元，先以電話聯
    絡決定交易後，被告搭乘白色自小客車與其見面，當時被告
    由身上口袋將甲基安非他命交給其後，其支付被告1,000元
    ，被告就離開其住家，購得之毒品有吸食確定是甲基安非他
    命等語明確在卷(見他字卷第100至104頁)。
　②證人謝瑩墩於偵查中具結後證述略稱：其向被告買過3次甲基
    安非他命，警詢筆錄所述實在，警詢時警方提示之譯文是其
    與被告購毒的聯繫，3次都是以1,000元向被告購買甲基安非
    他命1小包，3次購毒後均有吸食，均是真的甲基安非他命，
    其向被告購毒都是一手交錢一手交貨，都當場付錢給被告，
    確實有於上述時地向被告購買3次甲基安非他命等語明確在
    卷(見他字卷135至136頁)。
　⑵又衡證人謝瑩墩與被告前無重大怨隙，衡情證人謝瑩墩應無
    設詞攀誣，或虛構事實以陷害被告之理，況其於偵查中係到
    庭具結作證，更係以刑事責任擔保其證言之真實性，又證人
    謝瑩墩上開警詢、偵查中證述內容互核均大致相符，且並核
    與附表一編號6、7、10所示通訊監察譯文內容相符（見他字
    卷第111至115頁），足徵證人謝瑩墩於警詢、偵查時，所為
    證述其有於如附表一編號6、7、10 所載時間、地點，分別
    向被告購買1,000 元之甲基安非他命拿取毒品等交易過程之
    證述內容，尚無不可採信之處，自堪信實。至被告上開所辯
    稱並未販賣云云即屬事後卸責之詞，委不足採。
　⑶又衡毒販間之毒品交易，為減少被查緝風險，固多於隱密下
    進行，於利用通訊聯絡時，亦慣常以買賣雙方得以知悉之術
    語、晦暗不明之用語或彼此已有默契之含混語意，以替代毒
    品交易之重要訊息，甚至雙方事前已有約定或默契，只需約
    定見面，即足以表徵係進行毒品交易，鮮有明白直接以毒品
    之名稱或相近之用語稱之者，且從詳如附表一編號6、7、10
    所載之通訊監察譯文內容對照，被告與證人謝瑩墩交易甲基
    安非他命前之通聯內容，均以「那個」、「古物」等術語作
    為交易毒品之代號與用語，且證人謝瑩墩亦證述稱「其沒有
    使用暗號，只要被告打過來其大概就猜的到被告要賣其毒品
    了」等語，顯見被告與證人謝瑩墩均有默契不在電話中談論
    毒品之相關用語或以代號代之，以免或減低遭監聽被查獲之
    風險，故辯護人上開辯稱譯文內未有毒品明確用語云云，並
    非可採。　
　⑷綜上所述，足認證人謝瑩墩前於警詢、偵查中之證詞，應均
    屬可信，且有附表一編號6、7、10所載之通訊監察譯文內容
    在卷足資佐證，是被告如附表一編號6、7、10所示之犯行，
    應均足堪認定。被告上開所辯稱及其辯護人所為辯護，均屬
    無據，尚不足採信。　　　　
　㈤就附表一編號8、9販賣第二級毒品予證人江菱及附表二編號4
    至6轉讓禁藥甲基安非他命予證人江菱部分，論述如下：
　⑴被告附表一編號8、9販賣第二級毒品予證人江菱及附表二編
    號4至6轉讓禁藥甲基安非他命予證人江菱之犯行，業經證人
    江菱前於警詢、偵查中證述明確如下：　
　①證人江菱於警詢證述略稱：警方提示106年7月2日譯文是其向
    被告購買毒品之談話內容，該通電話結束後約10至30分鐘，
    約在苗栗縣○○市○○街000號周育誠家中，以1,000元價格購買
    1小包甲基安非他命0.5公克，當時被告由隨身包包內將毒品
    交給其後，其等一手交錢一手交貨、警方提示106年7月4日
    譯文是告無償提供給其毒品之談話內容，通話結束後約30分
    鐘，在苗栗縣苗栗市中華路徐玄弈家中，被告無償提供1小
    包甲基安非他命0.5公克給其，其有拿來吸食確定是甲基安
    非他命、警方提示106年7月5日譯文是其向被告購買毒品之
    談話內容，通話結束後約10至30分鐘左右，約在南苗麥當勞
    裡面，以1,000元價格購買1小包甲基安非他命0.5公克，被
    告騎乘重機車與其見面，當時被告從隨身包包內將毒品甲基
    安非他命交給其後，其等一手交錢一手交貨、警方提示106
    年7月24日譯文是被告無償提供給其毒品的談話內容，通話
    結束後約30分鐘左右，約在苗栗縣苗栗市中華路徐玄弈的家
    中，被告騎乘重機車與其見面後，當時被告由隨身包包無償
    將毒品甲基安非他命交給其，沒有跟其收錢，其有拿來吸食
    確定是甲基安非他命、警方提示106年8月2日譯文是被告無
    償提供給其毒品的談話內容，通話結束後約30分鐘，約在苗
    栗縣苗栗市中華路徐玄弈家中，被告騎乘重機車與其見面後
    ，當時被告由隨身包包無償將毒品甲基安非他命交給其，沒
    有跟其收錢，其拿到有吸食確定是甲基安非他命等語明確在
    卷（見他字卷第52至59頁）。　　
　②證人江菱於偵查中具結後證述略稱：其向被告購買過2次甲基
    安非他命，被告請其施用過3次甲基安非他命。106年7月2日
    11時56分在苗栗市福星接138號周育誠家中向被告購買1,000
    元1小包甲基安非他命，其等當場一手交錢一手交貨，其跟
    告連繫後，被告要其育周育誠家中找他，當時被告是周育誠
    的女友、106年7月4日下午2時8分在苗栗市中華路徐玄弈家
    中，這次被告沒有向其收錢、106年7月5日上午10時18分，
    在南苗麥當勞，向被告購買毒品，這是向被告買，其直接在
    一樓等被告，在一樓交易，其當場給被告1,000元被告給其
    一小包甲基安非他命、106年7月24日晚上8時28分，這次被
    告沒有向其收錢，是其聯絡被告後，被告送甲基安非他命到
    徐玄弈家、106年8月2日晚上7時39分這次被告也沒有跟其收
    錢，是其聯絡被告之後，被告送甲基安非他命到徐玄弈家，
    其總共向被告購買2次甲基安非他命、被告請其施用3次，5
    次取得之甲基安非他命均有施用，是真的甲基安非他命等語
    明確在卷(見他字卷第90至91頁)。　　　
　⑵另證人江菱於本院接受交互詰問時雖翻異前詞，改略證稱：
    警詢筆錄都忘記了，當時其服用FM2發做完做筆錄，筆錄其
    不記得，是不是自己說的也不曉得，其因為三角戀愛關係忌
    妒被告，其警詢、偵訊筆錄是報復被告心態。其沒有跟被告
    購買過甲基安非他命，其嫁禍被告販賣給其甲基安非他命，
    筆錄提到販賣部分都是謊話，被告沒有轉讓毒品給其，3次
    都是其自己去拿來用的，其當時痛恨被告所以不惜做偽證云
    云(見本院卷三第38至59頁)在卷。然從證人江菱上開於本院
    審理中證詞觀之，證人江菱雖於本院審理中翻異前詞，而於
    本院審理中概一昧陳稱：其當時服用FM2發作後製作筆錄，
    已不記得，其所為警偵詢證述是誣陷被告云云；然就其何於
    警訊、偵查中指證被告販賣第二級毒品2次、轉讓禁藥3次一
    情，無從解釋並僅以警詢筆錄、偵訊筆錄時其因故仇恨被告
    為由，又證人江菱與被告係多年學姊、學妹關係，此為證人
    於本院審理中證述在卷(見本院卷三第45至46頁)，則證人江
    菱因與被告間有長年深厚之情誼，其抱持不願被告擔負刑責
    ，或因此影響2 人關係之心態而於審理中為維護被告之陳述
    ，亦不難想見，則其於審理中翻異前詞之證述內容，甚有可
    能係為了維護被告所為，是其審理中證述即有可疑。又查一
    般警訊、偵訊證述之時間與案發時間較近，且較無事後勾串
    可能，且證人江菱於警詢、偵查中，均能說出每次向被告購
    買甲基安非他命或被告轉讓甲基安非他命之數量為何及金額
    ，及被告依約定前來交易之交通工具、情節等，倘非親身經
    歷何以能夠具體指出？再者，證人江菱於本院審理中面對被
    告在場之壓力，其心理承受相當之壓力，則其於審理中供述
    之自由性可能較警訊、偵訊中為低，故證人江菱之證述應以
    警訊、偵訊中之證述較可採信，其事後於本院審理中改證稱
    被告並未販賣或轉讓其禁藥甲基安非他命云云，顯係事後故
    意維護被告之詞，要無可採。　
　⑶綜上所述，足認證人江菱前於警詢、偵查中之證詞，應較屬
    可信，且有附表一編號8、9及附表二編號4至6所載之通訊監
    察譯文內容在卷足資佐證（見他卷第65至71頁），是被告如
    附表一編號8、9及附表二編號4至6所示之犯行，應足堪認定
    。被告上開所辯稱及其辯護人所為辯護，均屬無據，尚不足
    採信。　　
　㈥就附表二編號2轉讓禁藥予證人黃卓毅部分，論述如下：
　⑴被告附表二編號2轉讓禁藥甲基安非他命予證人黃卓毅之犯行
    ，業經證人黃卓毅前於警詢、偵查中證述明確如下：　
　①證人黃卓毅於警詢證述略稱：警方提示106年6月18日譯文是
    其與被告談話內容，電話結束約30分鐘後，被告就到其家進
    入其家客廳，其問被告有無毒品，被告說有後直接從身上所
    揹的包包內，取出一包甲基安非他命毒品直接給其，其沒有
    錢與被告交易，被告沒有跟我提起錢的事情，因為被告有時
    候會住其家，其有拿來吸食確定是真的甲基安非他命等語明
    確在卷(見他字卷第213至214頁)。　
　②證人黃卓毅於偵查中具結後證述略稱：警詢筆錄所述實在，
    因為被告常到其家住，被告有時到其家都或請其吸食甲基安
    非他命，但都沒有收錢，警詢時警方提示的譯文確實是其跟
    被告聯絡，問被告有沒有甲基安非他命，當天通話完約30分
    鐘被告到其家，並拿一包甲基安非他命給其，被告沒有跟其
    要錢，其也沒有給被告錢，被告請其施用甲基安非他命1次
    等語明確在卷(見他字卷第242頁)。
　⑵另證人黃卓毅於本院接受交互詰問時雖翻異前詞，改略證稱
    ：警詢筆錄是因為想趕快離開才配合警察，警察把其拉到廁
    所叫其咬被告，當時被告確實住其家，其等東西都放在抽屜
    ，回去其拿了就用，沒有區分是誰的，電話中被告在外面其
    才會問可不可以來其家，被告身上也沒有東西，當天確實有
    跟被告聯絡，但被告身上就沒有毒品(後又改稱被告有從包
    包拿出1包甲基安非他命，但其沒有收起來，其同事要找其
    出去，其沒有收起來就直接走了，被告拿出來放桌上，其就
    出門了)，警詢筆錄是配合警察，偵訊筆錄因為其第一次發
    生這種事情，覺得檢察官跟警察是一起的云云在卷(見本院
    卷二第318至326頁)。然從證人黃卓毅上開於本院審理中證
    詞觀之，證人黃卓毅雖於本院審理中翻異前詞，而於本院審
    理中概一昧陳稱：是配合警方咬被告云云；然就其何於警訊
    、偵查中指證被告轉讓禁藥1次一情，無從解釋並僅以警詢
    筆錄係配合警察為由，又證人黃卓毅與被告為朋友關係，前
    曾共同居住，此為證人黃卓毅於本院審理中證述在卷(見本
    院卷二第319頁)，則顯見證人黃卓毅與被告間交情匪淺，則
    證人黃卓毅因與被告間之情誼，其抱持不願被告擔負刑責，
    或因此影響2 人關係之心態而於審理中為維護被告之陳述，
    亦不難想見，則其於審理中翻異前詞之證述內容，甚有可能
    係為了維護被告所為，又況證人黃卓毅於本院審理中經交互
    詰問過程，就是否有看到被告拿出甲基安非他命毒品之重要
    事項，即已有前後重大不符之處，益徵其審理中證述內容確
    有可疑。又查一般警訊、偵訊證述之時間與案發時間較近，
    且較無事後勾串可能；再者，證人黃卓毅於本院審理中面對
    被告在場之壓力，其心理承受相當之壓力，則其於審理中供
    述之自由性可能較警訊、偵訊中為低，故證人黃卓毅之證述
    應以警訊、偵訊中之證述較可採信，其事後於本院審理中改
    證稱被告並未轉讓其禁藥甲基安非他命云云，顯係事後故意
    維護被告之詞，要無可採。　　
　⑶綜上所述，足認證人黃卓毅前於警詢、偵查中之證詞，應較
    屬可信，附表二編號2所載之通訊監察譯文內容（見他卷第2
    17頁）在卷足資佐證，是被告如附表二編號2所示之犯行，
    應足堪認定。被告上開所辯稱及其辯護人所為辯護，均屬無
    據，尚不足採信。　
  ㈦綜上各節，足認被告如附表一編號1 至11所示之販賣第二級
    毒品甲基安非他命、附表二編號1 至6 所示之轉讓禁藥即甲
    基安非他命等犯行，均洵堪認定，且有相關事證在卷可核，
    ，應分別予以依法論科。　
三、我國查緝販賣毒品海洛因、甲基安非他命執法甚嚴，對於販
    賣毒品者尤科以重度刑責。又販賣毒品既係違法行為，當非
    可公然為之，亦無公定價格，且容易分裝並增減份量，而每
    次買賣之價量，可能隨時依雙方關係深淺、資力、需求量及
    對行情之認知、來源是否充裕、查緝是否嚴謹、購買者被查
    獲時供述購買對象之可能風險之評估等情形，而異其標準，
    非可一概而論；販賣之利得，除被告坦承犯行或價量俱臻明
    確外，委難察得實情，販賣之人從價差或量差中牟利之方式
    雖異，其意圖營利之販賣行為則同一。是以因毒品量微價高
    ，取得不易，販賣者率有暴利可圖，苟非意圖販賣營利，一
    般人焉有可能甘冒重度刑責而提供海洛因、安非他命予他人
    。被告與附表一編號1至11所示證人張捷發、謝清任、邱玟
    棋、謝瑩墩、江菱間雖均有朋友關係等，然販賣毒品乃屬重
    罪，當無可能輕易提供他人，且證人張捷發、謝清任、邱玟
    棋、謝瑩墩、江菱等人前於警詢、偵訊中均明確證述向被告
    購買甲基安非他命毒品時，確有交付價金或約明賒欠等，而
    均屬有償之行為，參酌本案被告販賣毒品數量、情節，如無
    相當利潤可圖，豈有甘冒遭受重刑之風險，而將甲基安非他
    命無償轉讓如附表一所示證人張捷發、謝清任、邱玟棋、謝
    瑩墩、江菱之理？是倘被告非有利可圖，自無平白費時、費
    力且陷自己於遭追訴之危險，而於附表一編號1至11所示時
    間、地點交付甲基安非他命與對方之理，被告交付甲基安非
    他命予證人張捷發、謝清任、邱玟棋、謝瑩墩、江菱，其主
    觀上顯係基於營利之販賣意圖而為毒品之交付行為，洵堪認
    定。綜上所陳，本案事證明確，被告犯行堪可認定，應依法
    論科。
四、論罪部分：
　㈠按行為後法律有變更者，適用行為時之法律，但行為後之法
    律有利於行為人者，適用最有利於行為人之法律，刑法第2
    條第1 項定有明文。查本案被告行為後，毒品危害防制條例
    第4 條之規定，業經立法院修正，於109 年1 月15日經總統
    以華總一義字第10900004091 號令公布修正施行，並自同年
    7 月15日起生效。修正前毒品危害防制條第4 條第2 項規定
    ：「製造、運輸、販賣第二級毒品者，處無期徒刑或7 年以
    上有期徒刑，得併科新臺幣1 千萬元以下罰金。」修正後之
    毒品危害防制條例第4 條第2 項則規定：「製造、運輸、販
    賣第二級毒品者，處無期徒刑或10年以上有期徒刑，得併科
    新臺幣1 千5 百萬元以下罰金。」經比較修正前、後之法律
    ，新法提高自由刑及罰金刑上限，故本案新舊法比較之結果
    ，應以被告行為時即修正前之毒品危害防制條例第4 條第2
    項之規定對被告較為有利。
　㈡按甲基安非他命係毒品危害防制條例第2 條第2 項第2 款所
    管制之第二級毒品，不得非法轉讓及持有。又甲基安非他命
    雖係毒品危害防制條例所規定之第二級毒品，但其亦屬於藥
    事法所稱之「禁藥」（即藥事法第22條第1 項第1款所稱之
    「經中央衛生主管機關明令公告禁止製造、調劑、輸入、輸
    出、販賣或陳列之毒害藥品」）。而明知為禁藥而轉讓者，
    藥事法第83條第1 項亦定有處罰明文。故行為人明知甲基安
    非他命為禁藥而轉讓予他人者，除成立毒品危害防制條例第
    8 條第2 項之轉讓第二級毒品罪外，亦構成藥事法第83條第
    1 項之轉讓禁藥罪，此係屬法條競合情形，應依「重法優於
    輕法」、「後法優於前法」等法理，擇一處斷。而藥事法第
    83條第1 項之罪之法定本刑，顯較毒品危害防制條例第8 條
    第2 項之罪之法定本刑為重，依前述「重法優於輕法」之法
    理，自應優先適用藥事法第83條第1 項之規定處斷（最高法
    院94年度台上字第7021號、96年度台上字第3582號、97年度
    台非字第397 號判決，臺灣高等法院暨所屬法院94年法律座
    談會刑事類提案第8號結論意旨、97年度法律座談會刑事類
    臨時提案第3 號結論意旨可資參照) 。本案被告如附表二所
    示轉讓甲基安非他命之犯行，依卷內證據資料並無積極證據
    足認被告轉讓重量超過轉讓毒品加重其刑之數量標準第2 條
    關於第二級毒品所規定之淨重10公克，依前述「重法優於輕
    法」之法理，自應優先適用藥事法第83條第1 項之規定處斷
    。
　㈢按甲基安非他命為毒品危害防制條例第2 條第2 項第2 款所
    定之第二級毒品，不得非法持有、販賣，且甲基安非他命亦
    屬於藥事法所稱之「禁藥」，依法不得持有、販賣、轉讓，
    業如前述。故核被告如附表一編號1至11所為，均係犯修正
    前毒品危害防制條例第4 條第2項之販賣第二級毒品罪；如
    附表二編號1至6所為，均係犯藥事法第83條第1 項之轉讓禁
    藥罪。至被告於販賣第二級毒品甲基安非他命前持有甲基安
    非他命犯行，為其販賣之高度行為所吸收，不另論罪。又被
    告所犯轉讓禁藥罪部分，因藥事法未有處罰持有禁藥之明文
    ，持有禁藥自不成立犯罪，亦無為轉讓之高度行為吸收之餘
    地，併予敘明。又被告如附表一所示11次販賣第二級毒品、
    如附表二所示6次轉讓禁藥犯行，均犯意各別，行為互殊，
    應予分論併罰。　　
五、查被告前於102年間因施用毒品案件，經本院於102年10月29
    日以102年度易字第580號判決，判處有期徒刑6月確定在案
    ；又因施用毒品案件，經本院於104年1月5日以103年度易字
    第870號判決，判處有期徒刑7月確定在案。前開二案嗣經聲
    請合定應執行刑，經本院於104年2月17日以104年度聲字第1
    45號裁定，定其應執行有期徒刑1年確定在案，後於103年7
    月10日入監執行，並於104年9月3日因縮短刑期假釋出監，
    並於104年12月24日因保護管束期滿未經撤銷，視為執行完
    畢。又基於累犯者有其特別惡性及對刑罰反應力薄弱等立法
    理由，一律須加重最低本刑，於不符合刑法第59條所定要件
    之情形下，致生行為人所受之刑罰超過其所應負擔罪責之個
    案，其人身自由因此遭受過苛之侵害部分，對人民受憲法第
    8 條保障之人身自由所為限制，不符憲法罪刑相當原則，牴
    觸憲法第23條比例原則，是為避免發生上述罪刑不相當之情
    形，法院就該個案應依本解釋意旨，裁量是否加重最低本刑
    ，此有大法官書記處司法院釋字第775 號解釋文可參。本院
    審酌被告本案販賣第二級毒品甲基安非他命犯行縱有不該，
    惟此次販賣第二級毒品甲基安非他命犯行與其前所載構成累
    犯之前案（施用毒品）犯罪類型迥異，本院審酌被告前案所
    犯與本案所犯之罪名雖異，然依被告本案所犯情節，因累犯
    加重其最低本刑（除無期徒刑外），尚無司法院釋字第775
    號解釋所謂加重最低本刑致生行為人所受之刑罰超過其所應
    負擔罪責之情形，爰依刑法第47條第1 項規定就有期徒刑及
    罰金刑部分均加重其刑。　　
六、爰審酌被告明知毒品不僅殘害施用者自身健康，因施用毒品
    而散盡家財、連累家人，或為購買毒品鋌而走險者，更不可
    勝計，惟被告竟為謀個人私利，減低自己施用毒品之成本而
    販賣第二級毒品予附表一所示之人，且無償轉讓禁藥即第二
    級毒品甲基安非他命予附表二所示之人，助長施用毒品之歪
    風，其行為實有可議；並考量被告本次犯罪之手段、販賣毒
    品之次數達11次、轉讓禁藥次數6次、販賣毒品所獲得之對
    價、數量等犯罪情節，並審酌被告於本院自述之生活狀況、
    智識程度為高中畢業、從事板模工，日薪約1,500元之經濟
    狀況、尚有年邁父親等家庭狀況（見本院卷三第74頁）等一
    切情狀，各量處如附表一、二主文欄所示之刑，以資懲儆。
　　另關於數罪併罰之案件，如能俟被告所犯數罪全部確定後，
    於執行時，始由該案犯罪事實最後判決之法院所對應之檢察
    署檢察官，聲請該法院裁定之，無庸於每一個案判決時定其
    應執行刑，則依此所為之定刑，不但能保障被告之聽審權，
    符合正當法律程序，更可提升刑罰之可預測性，減少不必要
    之重複裁判，避免違反一事不再理原則情事之發生，此有最
    高法院108年度台抗大字第489號刑事裁定可參。故本案就被
    告如附表一編號1至11、附表二編號1至6所犯，爰不予定應
    執行之刑，附此敘明。　　
七、沒收部分：
　㈠被告因如附表一編號1至11所示販賣第二級毒品犯行，而向證
    人張捷發、謝清任、邱玟棋、謝瑩墩、江菱收受如附表編號
    1至11所示之金額(合計2萬元)，均為其販賣第二級毒品之所
    得，雖均未扣案，然其既係被告犯修正前毒品危害防制條例
    第4 條第2 項之犯罪所得，不問其中成本若干，利潤多少，
    均應依刑法第38條之1 第1 項前段、第3 項規定，宣告沒收
    ，於全部或一部不能沒收或不宜執行沒收時，追徵其價額。
　㈡關於販賣第二級毒品及轉讓禁藥所用之物：未扣案之不知名
    廠牌行動電話1支（含門號0000000000號SIM卡1枚），係被
    告犯本案販賣第二級毒品犯行所用之聯絡工具；而上開電話
    之SIM卡，係為行動電話服務之使用介面，因此電信公司於
    出租行動電話門號予消費者使用時，即同時附帶提供SIM卡
    給消費者作為門號使用之介面，故電信公司接受消費者申辦
    門號並將該門號開通上線時，該SIM卡之所有權亦移轉於消
    費者，自不能認該SIM卡仍屬電信公司所有之物，是以上揭
    行動電話內之SIM卡及行動電話，既經由原聲請之客戶處分
    而贈送移轉予被告取得所有權，被告能全權使用，則不問原
    申請人為何人，均應認該張門號SIM卡及上開不知名廠牌行
    動電話均係被告所有無訛。是以，上開未扣案不知名廠牌行
    動電話1支及搭配使用之門號0000000000號SIM卡1枚均為被
    告所有供其犯本案販賣毒品及轉讓禁藥所用，如宣告沒收或
    追徵，亦無修正後刑法第38條之2第2項所定「過苛之虞」、
    「欠缺刑法上之重要性」或「為維持受宣告人生活條件之必
    要」情形，應依毒品危害防制條例第19條第1項及刑法第38
    條第2 項之規定，分別於各該販賣毒品罪及轉讓禁藥之主文
    內宣告沒收，於全部或一部不能沒收或不宜執行沒收時，追
    徵其價額，併此敘明。
據上論斷，應依刑事訴訟法第299 條第1 項前段，判決如主文。
本案經檢察官唐先恆提起公訴，檢察官吳宛真到庭執行職務。
中　　華　　民　　國　　110 　年　　11　　月　　18　　日
            刑事第一庭  審判長法  官  陳茂榮

                              法  官  高御庭

                              法  官  許蓓雯
附表一：販賣甲基安非他命
編號 交易對象 交易時間 交    易    經    過 毒品種類、數量 通聯譯文 所犯法條 主文欄   交易地點          金額（新臺幣）    1 張捷發 106年6月2日下午4時30分許 張捷發以其所持有之門號為0000000000號行動電話撥打古芯楹所持有之門號為0000000000號行動電話，聯絡交易第二級毒品甲基安非他命事項後，嗣由古芯楹於左揭時、地將第二級毒品甲基安非他命同時交付予張捷發，而販賣第二級毒品甲基安非他命既遂。 甲基安非他命1包（約3公克） 【106年6月2日下午2時49分10秒簡訊】「我的工地需要五把螺桿，可以嗎？先回應好嗎」  【106年6月2日下午4時6分52秒簡訊】「OK」  【106年6月2日下午4時7分6秒】張：剛剛處理了古：處理了張：剛剛處理古：你就電話裡面不要講 修正前毒品危害防制條例第4條第2項 古芯楹販賣第二級毒品，累犯，處有期徒刑柒年捌月。 未扣案之販賣第二級毒品所得新臺幣伍仟元及不知名廠牌行動電話壹支（含門號0000000000SIM卡壹枚）均沒收，於全部或一部不能沒收或不宜執行沒收時，均追徵其價額。   苗栗縣○○市○○路00號之麥當勞餐廳南苗店  5,000 元    2 謝清任 106年6月3日凌晨0時30分許 謝清任以其所持有之門號為0000000000號行動電話撥打古芯楹所持有之門號為0000000000號行動電話，聯絡交易第二級毒品甲基安非他命事項後，嗣由古芯楹於左揭時、地將第二級毒品甲基安非他命同時交付予謝清任，而販賣第二級毒品甲基安非他命既遂。 甲基安非他命1包（約3公克） 【106年6月3日上午12時2分2秒簡訊】「我先在家等妳電話我手機沒電了」  【106年6月3日上午12時5分58秒簡訊】「嗯」  【106年6月3日上午12時7分14秒簡訊】「真的沒辦法。我還可以搞到5000」  【106年6月3日上午12時15分15秒簡訊】「我去工作你在家等有那麼難」  【106年6月3日上午12時15分57秒簡訊】「等下啦，我還在外等內」  【106年6月3日上午12時17分37秒】古：我還在外面，我還沒進去謝：到底還差多少古：二頂安全帽啦謝：我拿過去呀，你在哪，頭屋嗎古：嗯，你在外面等我  【106年6月3日上午12時25分6秒】謝：我幫你聯絡好了古：你在外面等，我馬上到了 修正前毒品危害防制條例第4條第2項 古芯楹販賣第二級毒品，累犯，處有期徒刑柒年陸月。 未扣案之販賣第二級毒品所得新臺幣參仟元及不知名廠牌行動電話壹支（含門號0000000000SIM卡壹枚）均沒收，於全部或一部不能沒收或不宜執行沒收時，均追徵其價額。   苗栗縣○○鄉○○村○○街00號之苗栗縣頭屋鄉公所前       3,000 元    3 邱玟棋 106年6月6日上午6時22分許 邱玟棋以其所持有之門號為0000000000號行動電話撥打古芯楹所持有之門號為0000000000號行動電話，聯絡交易第二級毒品甲基安非他命事項後，嗣由古芯楹於左揭時、地將第二級毒品甲基安非他命同時交付予邱玟棋，而販賣第二級毒品甲基安非他命既遂。 甲基安非他命2包 【106年6月5日下午5時39分58秒】邱：你又走了古：我在鄉公所，鄉公所邱：喔  【106年6月6日上午6時22分6秒】古：開門，開門 修正前毒品危害防制條例第4條第2項 古芯楹販賣第二級毒品，累犯，處有期徒刑柒年伍月。 未扣案之販賣第二級毒品所得新臺幣貳仟元及不知名廠牌行動電話壹支（含門號0000000000SIM卡壹枚）均沒收，於全部或一部不能沒收或不宜執行沒收時，均追徵其價額。   邱玟棋址設於苗栗市○○○街00巷00號住處  2,000 元    4 張捷發 106年6月11日晚上11時許 張捷發以其所持有之門號為0000000000號行動電話撥打古芯楹所持有之門號為0000000000號行動電話，聯絡交易第二級毒品甲基安非他命事項後，嗣由古芯楹於左揭時、地將第二級毒品甲基安非他命同時交付予張捷發，而販賣第二級毒品甲基安非他命既遂。 甲基安非他命1包（約1公克） 【106年6月11日下午10時20分31秒】古：你來一趟張：哪裡，頭屋麵包店隔壁古：快啦張：我上次去很漏氣，吸到那個，很差古：快點啦 修正前毒品危害防制條例第4條第2項 古芯楹販賣第二級毒品，累犯，處有期徒刑柒年肆月。 未扣案之販賣第二級毒品所得新臺幣壹仟元及不知名廠牌行動電話壹支（含門號0000000000SIM卡壹枚）均沒收，於全部或一部不能沒收或不宜執行沒收時，均追徵其價額。   謝瑩墩址設於苗栗縣○○鄉○○村○○街00號住處  1,000 元    5 張捷發 106年6月14日晚上7時30分許 張捷發以其所持有之門號為0000000000號行動電話撥打古芯楹所持有之門號為0000000000號行動電話，聯絡交易第二級毒品甲基安非他命事項後，嗣由古芯楹於左揭時、地將第二級毒品甲基安非他命同時交付予張捷發，而販賣第二級毒品甲基安非他命既遂。 甲基安非他命1包（約1公克） 【106年6月14日下午4時26分38秒】張：今天，我，捧場2，好嗎古：哎呦，你電話裡不要講這些，我會被你害死張：我哪有說什麼古：好啦，我等一下打給你張：好  【106年6月14日下午6時13分23秒】古：你可以出來嗎張：在哪裡古：南苗張：下雨天，騎摩托車古：看你張：看吧 修正前毒品危害防制條例第4條第2項 古芯楹販賣第二級毒品，累犯，處有期徒刑柒年伍月。 未扣案之販賣第二級毒品所得新臺幣貳仟元及不知名廠牌行動電話壹支（含門號0000000000SIM卡壹枚）均沒收，於全部或一部不能沒收或不宜執行沒收時，均追徵其價額。   苗栗縣○○市○○路00號之麥當勞餐廳南苗店  2,000 元    6 謝瑩墩 106年6月18日晚上10時40分許 古芯楹以其所持有之門號為0000000000號行動電話撥打謝瑩墩所持有之門號為0000000000號行動電話，聯絡交易第二級毒品甲基安非他命事項後，嗣由古芯楹於左揭時、地將第二級毒品甲基安非他命同時交付予謝瑩墩，而販賣第二級毒品甲基安非他命既遂。 甲基安非他命1包（約0.7公克） 【106年6月18日晚上10時29分1秒】古：我現在過去謝：好 修正前毒品危害防制條例第4條第2項 古芯楹販賣第二級毒品，累犯，處有期徒刑柒年肆月。 未扣案之販賣第二級毒品所得新臺幣壹仟元及不知名廠牌行動電話壹支（含門號0000000000SIM卡壹枚）均沒收，於全部或一部不能沒收或不宜執行沒收時，均追徵其價額。   謝瑩墩址設於苗栗縣○○鄉○○村○○街00號住處  1,000 元    7 謝瑩墩 106年6月20日晚上10時20分許 謝瑩墩以其所持有之門號為0000000000號行動電話撥打古芯楹所持有之門號為0000000000號行動電話，聯絡交易第二級毒品甲基安非他命事項後，嗣由古芯楹於左揭時、地將第二級毒品甲基安非他命同時交付予謝瑩墩，而販賣第二級毒品甲基安非他命既遂。 甲基安非他命1包（約0.7公克） 【106年6月20日晚上10時6分33秒】謝：你還在我家嗎古：嗯謝：我朋友要來古：誰謝：你那個古：阿，你又在電話講，我死給你看 修正前毒品危害防制條例第4條第2項 古芯楹販賣第二級毒品，累犯，處有期徒刑柒年肆月。 未扣案之販賣第二級毒品所得新臺幣壹仟元及不知名廠牌行動電話壹支（含門號0000000000SIM卡壹枚）均沒收，於全部或一部不能沒收或不宜執行沒收時，均追徵其價額。   謝瑩墩址設於苗栗縣○○鄉○○村○○街00號住處  1,000 元    8 江菱 106年7月2日上午11時56分許 江菱以其所持有之門號為0000000000號行動電話撥打古芯楹所持有之門號為0000000000號行動電話，聯絡交易第二級毒品甲基安非他命事項後，嗣由古芯楹於左揭時、地將第二級毒品甲基安非他命同時交付予江菱，而販賣第二級毒品甲基安非他命既遂。 甲基安非他命1包（約0.5公克） 【106年7月2日上午11時42分42秒】江：方便見個面嗎古：我現在沒辦法江：不是啦古：你說的那個我沒辦法江：我不是要那個，唉呦，我們見面講好不好古：你去那裡，去阿布的（周育誠）江：阿帕契古：阿布的江：好啦，好啦  【106年7月2日上午11時56分34秒】江：我在樓下了古：嗯 修正前毒品危害防制條例第4條第2項 古芯楹販賣第二級毒品，累犯，處有期徒刑柒年肆月。 未扣案之販賣第二級毒品所得新臺幣壹仟元及不知名廠牌行動電話壹支（含門號0000000000SIM卡壹枚）均沒收，於全部或一部不能沒收或不宜執行沒收時，均追徵其價額。   周育誠址設於苗栗市○○里○○街000 號住處  1,000 元    9 江菱 106年7月5日上午10時18分許 江菱以其所持有之門號為0000000000號行動電話撥打古芯楹所持有之門號為0000000000號行動電話，聯絡交易第二級毒品甲基安非他命事項後，嗣由古芯楹於左揭時、地將第二級毒品甲基安非他命同時交付予江菱，而販賣第二級毒品甲基安非他命既遂。 甲基安非他命1包（約0.5公克） 【106年7月5日上午9時48分24秒】江：我現在有事找你，方便見個面嗎，見面講，電話不方便古：嗯.... 你到南苗麥當勞好了江：好，我現在過去 修正前毒品危害防制條例第4條第2項 古芯楹販賣第二級毒品，累犯，處有期徒刑柒年肆月。 未扣案之販賣第二級毒品所得新臺幣壹仟元及不知名廠牌行動電話壹支（含門號0000000000SIM卡壹枚）均沒收，於全部或一部不能沒收或不宜執行沒收時，均追徵其價額。   苗栗縣○○市○○路00號之麥當勞餐廳南苗店  1,000 元    10 謝瑩墩 106年7月23日晚上8時40分許 謝瑩墩以其所持有之門號為0000000000號行動電話撥打古芯楹所持有之門號為0000000000號行動電話，聯絡交易第二級毒品甲基安非他命事項後，嗣由古芯楹於左揭時、地將第二級毒品甲基安非他命同時交付予謝瑩墩，而販賣第二級毒品甲基安非他命既遂。 甲基安非他命1包（約0.7公克） 【106年7月23日晚上8時24分10秒】謝：你現在過來，處理一些東西古：什麼東西謝：古物古：古物，我哪有辦法謝：你先來看 修正前毒品危害防制條例第4條第2項 古芯楹販賣第二級毒品，累犯，處有期徒刑柒年肆月。 未扣案之販賣第二級毒品所得新臺幣壹仟元及不知名廠牌行動電話壹支（含門號0000000000SIM卡壹枚）均沒收，於全部或一部不能沒收或不宜執行沒收時，均追徵其價額。   謝瑩墩址設於苗栗縣○○鄉○○村○○街00號住處  1,000 元    11 張捷發 106年7月23日晚上11時許 張捷發以其所持有之門號為0000000000號行動電話撥打古芯楹所持有之門號為0000000000號行動電話，聯絡交易第二級毒品甲基安非他命事項後，嗣由古芯楹於左揭時、地將第二級毒品甲基安非他命同時交付予張捷發，而販賣第二級毒品甲基安非他命既遂。 甲基安非他命1包（約1公克） 【106年7月23日下午10時41分36秒簡訊】「我要兩斤蝦子」 修正前毒品危害防制條例第4條第2項 古芯楹販賣第二級毒品，累犯，處有期徒刑柒年伍月。 未扣案之販賣第二級毒品所得新臺幣貳仟元及不知名廠牌行動電話壹支（含門號0000000000SIM卡壹枚）均沒收，於全部或一部不能沒收或不宜執行沒收時，均追徵其價額。   苗栗縣○○市○○路00號之麥當勞餐廳南苗店  2,000 元    

附表二：轉讓禁藥即甲基安非他命

編號 轉讓對象 轉讓時間 轉    讓    經    過 毒品種類、數量 通聯譯文 所犯法條 主文欄   轉讓地點      1 邱玟棋 106年6月10日晚上某時許 邱玟棋於106年6月10日因毒癮發作，請求古芯楹救急，雙方相約於苗栗市至公路舊鯨友百貨對面巷內某停車場旁見面，雙方相遇後，古芯楹帶邱玟棋至黃卓毅附近租屋處，而於該處轉讓禁藥即第二級毒品甲基安非他命予邱玟棋供其施用。 供一次施用量之甲基安非他命 【106年6月10日下午11時30分10秒】古：你接LINE，可以嗎邱：什麼古：打LINE啦邱：好 藥事法第83條第1項 古芯楹犯藥事法第八十三條第一項之轉讓禁藥罪，累犯，處有期徒刑捌月。 未扣案不知名廠牌行動電話壹支（含門號0000000000SIM卡壹枚）沒收，於全部或一部不能沒收或不宜執行沒收時，追徵其價額。    黃卓毅位於苗栗市至公路舊鯨友百貨對面巷內某停車場附近之租屋處      2 黃卓毅 106年6月18日下午1時許 古芯楹於左揭時間、地點，將禁藥即第二級毒品甲基安非他命無償轉讓予黃卓毅供其施用。 甲基安非他命1包（約0.5公克） 【106年6月18日下午12時33分22秒】黃：有空嗎，可以來嗎古：可以，可以黃：好 藥事法第83條第1項 古芯楹犯藥事法第八十三條第一項之轉讓禁藥罪，累犯，處有期徒刑捌月。 未扣案不知名廠牌行動電話壹支（含門號0000000000SIM卡壹枚）沒收，於全部或一部不能沒收或不宜執行沒收時，追徵其價額。   黃卓毅址設於苗栗市○○里○○路000號3樓住處客廳      3 謝清任 106年6月23日晚上11時30分許 古芯楹於左揭時間、地點，將禁藥即第二級毒品甲基安非他命無償轉讓予謝清任供其施用。 甲基安非他命1包（約3公克） 【106年6月22日下午10時44分23秒簡訊】在肯尼士電子遊藝場打電動  【106年6月23日上午2時2分16秒】古：我的安全帽勒謝：不是放車廂裡面古：我不是叫你拿安全帽謝：什麼安全帽啦古：你昨天在曉憶那邊拿的謝：喔，我想一下  【106年6月23日下午8時28分41秒簡訊】那我今天訂這房是什麼意思的，我回去家裡了。這裡留給你回來時累了？休息，妳現在弄一個便當放在小易那，我等一下去拿，晚點我去大湖好  【106年6月23日下午8時53分45秒】謝：簡訊你有看嗎古：便當買好了謝：好，我會過去拿古：嗯  【106年6月23日下午10時32分0秒】謝：我回到楓林古：你為什麼要在電話裡講地點，你很奇怪  【106年6月23日下午11時2分18秒】古：現在怎樣謝：什麼怎樣，我要走了，叫你留便當也沒有古：不要講了  【106年6月23日下午11時20分10秒】古：我不是叫你去拿便當謝：我要工作了古：你要不要回來，我要關機了謝：好，我去回古：我放樓梯口，自己拿  【106年6月24日下午8時6分10秒】謝：你可以準備來載我古：哪裡謝：我被困在4 樓，等他們睡著才走古：在哪裡謝：新東街的7-11超商古：轉角的嗎謝：嗯，你去那邊等  【106年6月24日下午8時38分50秒】謝：我先回家了，收穫很多古：好，小心點 藥事法第83條第1項 古芯楹犯藥事法第八十三條第一項之轉讓禁藥罪，累犯，處有期徒刑捌月。 未扣案不知名廠牌行動電話壹支（含門號0000000000SIM卡壹枚）沒收，於全部或一部不能沒收或不宜執行沒收時，追徵其價額。   苗栗縣○○鄉○○村0鄰00號楓林汽車旅館第302號房      4 江菱 106年7月4日下午2時8分許 古芯楹於左揭時間、地點，將禁藥即第二級毒品甲基安非他命無償轉讓予江菱供其施用。 甲基安非他命1包（約0.5公克） 【106年7月4日下午1時38分46秒】江：方便見個面嗎，電話不方便講古：嗯江：還是你來我這邊吹冷氣古：等一下打給我江：好 藥事法第83條第1項 古芯楹犯藥事法第八十三條第一項之轉讓禁藥罪，累犯，處有期徒刑捌月。 未扣案不知名廠牌行動電話壹支（含門號0000000000SIM卡壹枚）沒收，於全部或一部不能沒收或不宜執行沒收時，追徵其價額。   徐玄奕址設於苗栗市○○路000巷0號住處      5 江菱 106年7月24日晚上8時28分許 古芯楹於左揭時間、地點，將禁藥即第二級毒品甲基安非他命無償轉讓予江菱供其施用。 甲基安非他命1包（約0.5公克） 【106年7月24日晚上6時18分16秒】江：你等一下來的時候，幫我買涼的古：喔，涼的江：我再來要回去等退藥了古：不要講不要講  【106年7月24日晚上6時26分14秒簡訊】我知道你很忙！但是我要驗尿了，所以，今晚我一定要趕回娘家去退藥了！因為我要趕緊回信給北一跟蛋仔，就拜託你記得要幫我買表準信紙及信封還有  【106年7月24日晚上7時11分52秒】江：你要來了嗎古：一下子江：好，快點  【106年7月24日晚上7時58分44秒】古：我過去了江：好 藥事法第83條第1項 古芯楹犯藥事法第八十三條第一項之轉讓禁藥罪，累犯，處有期徒刑捌月。 未扣案不知名廠牌行動電話壹支（含門號0000000000SIM卡壹枚）沒收，於全部或一部不能沒收或不宜執行沒收時，追徵其價額。   徐玄奕址設於苗栗市○○路000巷0號住處      6 江菱 106年8月2日晚上7時39分許 古芯楹於左揭時間、地點，將禁藥即第二級毒品甲基安非他命無償轉讓予江菱供其施用。 甲基安非他命1包（約0.5公克） 【106年8月2日下午5時28分0秒簡訊】蛋仔拜託我載他到醫院看腳傷，可能要開刀！學姐：我現在愛的是陳鴻，我跟蛋仔只剩朋友的情份了，請你們不要再把我搞得不知該如何是好，可以嗎？江菱  【106年8月2日下午5時35分44秒】江：你在哪裡古：我在小易這邊  【106年8月2日晚上7時9分28秒簡訊】學姐：我今晚要回住處等陳鴻！蛋仔辦理住宿是誰要陪他在這裡住啊？我爸媽都不要我再出事了啊！我現在還沒退藥的跑給條子追，你們先來了再說吧！等你哦 藥事法第83條第1項 古芯楹犯藥事法第八十三條第一項之轉讓禁藥罪，累犯，處有期徒刑捌月。 未扣案不知名廠牌行動電話壹支（含門號0000000000SIM卡壹枚）沒收，於全部或一部不能沒收或不宜執行沒收時，追徵其價額。   徐玄奕址設於苗栗市○○路000巷0號住處      

以上正本證明與原本無異。　　　　　　　　　　　　　　　　如不服本判決應於收受判決後20日內向本院提出上訴書狀，並應敘述具體理由。其未敘述上訴理由者，應於上訴期間屆滿後20日內向本院補提理由書(均須按他造當事人之人數附繕本)「切勿逕送上級法院」。告訴人或被害人如對本判決不服者，應具備理由請求檢察官上訴，其上訴期間之計算係以檢察官收受判決正本之日期為準。　　　　　　
                               書記官  蔡孟穎
中　　華　　民　　國　　110 　年　　11　　月　　18　　日
附錄本判決論罪科刑法條全文
修正前毒品危害防制條例第4條第2項
製造、運輸、販賣第二級毒品者，處無期徒刑或 7 年以上有期
徒刑，得併科新臺幣 1 千萬元以下罰金。
藥事法第83條
明知為偽藥或禁藥，而販賣、供應、調劑、運送、寄藏、牙保、
轉讓或意圖販賣而陳列者，處7年以下有期徒刑，得併科新臺幣5
千萬元以下罰金。
犯前項之罪，因而致人於死者，處7年以上有期徒刑，得併科新
臺幣1億元以下罰金；致重傷者，處3年以上12年以下有期徒刑，
得併科新臺幣7千5百萬元以下罰金。
因過失犯第1項之罪者，處2年以下有期徒刑、拘役或科新臺幣5
百萬元以下罰金。
第1項之未遂犯罰之。